【裁判字號】    98,基家簡,4
【裁判日期】    990309
【裁判案由】    遷讓房屋等
【裁判全文】
臺灣基隆地方法院民事裁定             98年度基家簡字第4號
上  訴  人  乙○○
            丙○○
            庚○○
            己○○
            戊○○
共      同
訴訟代理人  陳炎琪律師
上列上訴人與被上訴人丁○○間因九十八年度基家簡字第四號遷
讓房屋等事件，上訴人提起上訴到院，本院裁定如下：
    主  文
上訴人應於收受本裁定送達七日內，向本院補繳第二審裁判費新
臺幣捌萬捌仟貳佰貳拾肆元，逾期不繳，即駁回其上訴。
    理  由
一、按提起民事第二審上訴，應依民事訴訟法第77條之16規定繳
    納裁判費，為必須具備之程式。次按上訴所得受之利益，應
    依上訴之聲明定之，上訴聲明所得受之利益，因上訴人對原
    判決不服之程度與應如何廢棄或變更之範圍不同而有異，以
    一訴附帶主張利息或其他孳息、損害賠償、違約金或費用者
    ，不併算其價額，民事訴訟法第77條之2第2項（修法前規定
    於民事訴訟費用法第5條第2項）固定有明文，惟上訴聲明之
    範圍，若僅就利息或其他孳息、損害賠償、違約金或費用部
    分提起上訴者，仍應依其價額，以定上訴利益之價額（最高
    法院92年度台抗字第471號裁定參照）。
二、本件上訴人提起上訴，未據繳納第二審裁判費。查上訴人於
    原審起訴請求被上訴人丁○○遷讓房屋，並給付相當於租金
    之不當得利，原審判決被上訴人丁○○應遷讓房屋，惟駁回
    上訴人關於返還不當得利之訴之一部分請求，上訴人提起上
    訴請求將原判決駁回後開部分廢棄，並請求：(一)被上訴人丁
    ○○應再給付上訴人及共有人甲○○新臺幣（下同）
    1,208,388元，及自民國98年5月14日起至清償日止，按年息
    5%計算之利息；(二)被上訴人應自97年12月29日起至返還基隆
    市○○區○○路220號1、2樓房屋之日止，按月再給付上訴
    人及共有人甲○○120,838元，係僅就原審附帶請求部分提
    起上訴，依首揭說明，自應依其上訴聲明所得受之利益繳納
    第二審裁判費。玆就本件上訴利益計算如下：
  (一)就上訴人上開上訴聲明(一)部分：
    此部分上訴利益為1,208,388元。至就此部分請求所生之法
    定遲延利息部分，合於民事訴訟法第77條之2第2項規定，故
    不併算其價額，附此敘明。
  (二)就上訴人上開上訴聲明(二)部分：
    上訴人係請求被上訴人丁○○自97年12月29日起至返還房屋
    之日止，按月給付120,838元，核屬連續發生之不當得利，
    有定期給付之性質，且其迄期不能確定，爰以各級法院辦案
    期限實施要點所規定之第二審通常程式審判案件之期限2年
    （自收案之日起算）為標準，計算此部分之上訴利益；又本
    件於上訴人繳足裁判費前，係屬不合法之上訴，故本件審判
    期間計算之始點，應以上訴人繳足裁判費、經本院另行分案
    後之收案日為準，惟上開日期於本裁定作成時亦屬不能確定
    ，爰以本裁定作成之翌日即99年3月9日為計算本件審判期間
    之始點，故自97年12月29日起，算至本件第二審程序辦案期
    間末日即101年3月8日止，共3年2個月又8日，是以上訴人此
    部分之上訴利益應為4,624,067元【計算式：120,838元×38
    又8/30個月＝4,624,067元（元以下4捨5入）】。
三、綜上所述，本件上訴人之上訴利益為5,832,455元【計算式
    ：1,208,388元＋4,624,067元＝5,832,455元】，依民事訴
    訟法第77條之13、第77條之16第1項規定，應徵第二審裁判
    費88,224元，故原告應於收受本裁定送達7日內，向本院補
    繳第二審裁判費88,224元。逾期未補繳，即以裁定駁回其上
    訴。
四、依民事訴訟法第442條第2項規定，裁定如主文。
中    華    民    國    99    年    3     月    9     日
                  家事法庭法  官  王翠芬
以上正本係照原本作成。
本件裁定不得抗告。
中    華    民    國    99    年    3     月    9     日
                          書記官  林建清

司法院資訊處製作；財團法人民間司法改革基金會備份。
